臺灣桃園地方法院刑事判決
110年度訴緝字第78號
公  訴  人  臺灣桃園地方檢察署檢察官
被      告  陳鵬翔



選任辯護人  盧建宏律師(法律扶助)
上列被告因毒品危害防制條例等案件，經檢察官提起公訴（108
年度偵字第34059號、第34345號），本院判決如下：
    主  文
陳鵬翔犯如附表一、二「宣告之罪刑及沒收」欄所示之罪，各處
如附表一、二「宣告之罪刑及沒收」欄所示之刑及沒收。應執行
有期徒刑拾年。沒收併執行之。
    事  實
一、陳鵬翔知悉可發射子彈具有殺傷力之槍枝、子彈，分別係槍
    砲彈藥刀械管制條例第4條第1項第1、2款所列管之槍砲、彈
    藥，非經中央主管機關許可，不得持有，竟基於非法持有可
    發射子彈具殺傷力之改造槍枝及子彈之犯意，於如附表一所
    示之時間、地點，向身分不詳之人購得如附表一所示具有殺
    傷力之改造槍枝及子彈（槍枝管制編號及子彈數量均詳同附
    表所示）而持有之。嗣經民眾檢舉陳鵬翔於另案通緝中持有
    其他槍枝，為警持本院所核發之搜索票，於民國108年12月5
    日上午9時33分許至其如附表一所示之住處執行搜索，其於
    警員未發覺前，主動告知警員其持有如附表一所示之槍枝及
    子彈而自首。
二、陳鵬翔知悉海洛因、甲基安非他命分別為毒品危害防制條例
    第2條第2項第1、2款所公告列管之第一、二級毒品，不得販
    賣，竟為下列行為：
 ㈠ 基於販賣第二級毒品甲基安非他命以營利之犯意，以如附表
　  二編號⒈至⒋、⒍至⒏所示之聯繫方式，於同附表編號所示之時
    間、地點，以同附表編號所示之價金，分別販賣同附表編號
    所示重量之甲基安非他命給黃錦萊、游輝謙。
 ㈡ 另竟基於販賣第一級毒品海洛因以營利之犯意，以如附表二
　  編號⒌、⒐所示之聯繫方式，於同附表編號所示之時間、地點
    ，以同附表編號所示之價金，販賣同附表編號所示重量之海
    洛因給游輝謙。
    理  由
一、認定犯罪事實所憑證據及認定之理由：
 ㈠ 事實欄一部分
　　上開事實，業據被告陳鵬翔於警詢、偵訊、本院準備程序及
    審理時，均坦承不諱，核與證人即查獲警員彭振杰於本院審
    理時之證述大致相符，並有臺北市政府警察局中山分局搜索
    扣押筆錄、扣押物品目錄表、臺北市政府警察局槍枝初步檢視
    照片及查獲現場照片在卷可查，及如附表一所示之槍枝及子
    彈扣案可佐。而扣案槍枝及子彈經送內政部警政署刑事警察
    局鑑定結果：⒈送鑑手槍1枝(槍枝管制編號0000000000)，認
    係改造手槍，由仿半自動手槍製造之槍枝，換裝土造金屬槍
    管而成，擊發功能正常，可供擊發適用子彈使用，認具殺傷
    力。⒉送鑑子彈9顆，鑑定情形如下：⑴1顆係口徑9x19mm制式
    子彈、1顆係非制式子彈，由口徑9mm制式空包彈組合直徑約
    9.0mm金屬彈頭而成，經試射：均可擊發，認具殺傷力；⑵1
    顆係非制式子彈，由金屬彈殼組合直徑約9.0mm金屬彈頭而
    成，經試射：無法擊發，認不具殺傷力；⑶6顆均係制式子彈
    ，由金屬彈殼組合直徑約9.0mm金屬彈頭而成，採樣2顆試射
    ：1顆，可擊發，認具殺傷力；1顆，無法擊發，認不具殺傷
    力；⑷另就剩餘4顆均經試射：2顆均可擊發，認具殺傷力、2
    顆均無法擊發，認不具殺傷力等情，有該局109年1月2日刑
    鑑字第1088024444號鑑定書、110年1月6日刑鑑字第1098032
    885號函在卷可查，足認被告上揭任意性自白與事實相符，
    堪以採信。至於被告於警詢及偵訊時雖稱如附表一所示之槍
    枝及其中7顆子彈，係其於108年某日在其住處向林茂盛所購
    得，另2顆子彈為數年前由身分不詳之人所交付云云，然林
    茂盛涉案部分，業經檢察官以109年度偵字第20654號為不起
    訴處分確定，有上開警詢、偵訊筆錄、不起訴處分書在卷可
    參（見108年度偵字第34345號第75至77、221至222頁、訴緝
    字卷第289至291頁），則被告本案所持之槍枝及子彈是先後
    時間，向不同人取得乙節，容有疑義，故依罪疑唯輕之法理
    ，應認為如附表一所示之槍枝及子彈，均係被告於108年間
    ，在其住處向身分不詳之人所購得。
 ㈡ 事實欄二部分
　⒈前揭事實，已據被告於警詢、偵訊、本院準備程序及審理時
    ，皆坦認在卷，核與證人即購毒者黃錦萊於警詢及偵訊時之
    證述、證人即購毒者游輝謙於偵訊及本院審理時之證述大致
    相符，並有臺北市政府警察局中山分局搜索、扣押筆錄、扣
    押物品目錄表、獲案毒品表、門號0000000000號行動電話如
    附表二編號⒈、⒉、⒋至⒎所示日期之通訊監察譯文、門號0000
    000000號行動電話如附表二編號⒊、⒏、⒐所示日期之通訊監
    察譯文、聲搜蒐證照片（含現場搜索、初步鑑驗結果、扣案
    毒品照片）在卷足憑，且有如附表三、四所示之物扣案可佐
    ，而如附表三所示之物經送鑑定結果，分別檢出含有第二級
    毒品甲基安非他命（驗前總淨重656.85公克、純質淨重651.
    07公克）、第一級毒品海洛因（驗餘淨重308.95公克、純度
    55.39％、純質淨重171.15公克）成分等情，有交通部民用航
    空局航空醫務中心108年12月6日航藥鑑字第0000000號毒品
    鑑定書、法務部調查局109年1月10日調科壹字第1092300023
    0號濫用藥物實驗室鑑定書、內政部警政署刑事警察局109年
    2月7日刑鑑字第1088026165號鑑定書存卷可稽，足認被告前
    開任意性自白與事實相符，堪以採信。
　⒉按販賣毒品罪，係以行為人主觀上有營利之意圖，客觀上將
    毒品價售或有償讓與他人為其構成要件，若行為人主觀上並
    無營利之意圖，即與販賣毒品罪之構成要件不相符合（最高
    法院102年度臺上字第2541號判決意旨參照）。又販賣毒品
    係政府嚴予查緝之違法行為，且可任意分裝或增減其分量，
    各次買賣之價格，當亦各有差異，隨供需雙方之資力、關係
    之深淺、需求之數量、貨源之充裕與否、販賣者對於資金之
    需求如何即殷切與否，以及政府查緝之態度，進而為各種不
    同之風險評估，而為機動性之調整，因之販賣之利得，除經
    坦承犯行，或帳冊價量均記載明確外，委難察得實情，是縱
    未確切查得販賣賺取之實際差價，但除別有事證，足認係按
    同一價格轉讓，確未牟利之情形外，尚難執此認非法販賣之
    事證有所不足，致知過坦承者難辭重典，飾詞否認者反得逞
    僥倖，而失情理之平。況販賣者從各種「價差」或「量差」
    或係「純度」謀取利潤方式，或有差異，然其所圖利益之非
    法販賣行為目的，則屬相同，並無二致；衡諸毒品取得不易
    ，量微價高，依一般社會通念以觀，凡為販賣之不法勾當者
    ，倘非以牟利為其主要誘因及目的，應無甘冒被查緝法辦重
    刑之危險，平白無端義務為該買賣之工作，是其販入之價格
    必較售出之價格低廉，而有從中賺取買賣差價牟利之意圖及
    事實，應屬符合論理法則且不違背社會通常經驗之合理判斷
    。經查，被告與證人黃錦萊、游輝謙僅為一般朋友，並非至
    親或有錢財共通關係，若無藉此牟利之情，自無費心甘受刑
    責，而涉犯販賣第一、二級毒品重罪之必要，況被告於本院
    審理時自承：我賣給黃錦萊、游輝謙的甲基安非他命、海洛
    因雖都是成本價，但會賺一點施用的量等語（見訴緝字卷第
    253至254頁），顯然被告是以賺取「量差」而販賣第二級毒
    品給證人黃錦萊、販賣第一、二級毒品給證人游輝謙，主觀
    上具有營利之意圖，應可認定。
 ㈢ 綜上所述，本件事證明確，被告前揭犯行均堪以認定，應依
　  法論科。
二、論罪科刑　　
 ㈠ 新舊法比較
　　按行為後法律有變更者，適用行為時之法律，但行為後之法
    律有利於行為人者，適用最有利於行為人之法律，刑法第2
    條第1項定有明文。查被告為前揭犯罪行為時，槍砲彈藥刀
    械管制條例第8條第1項、第4項規定：「未經許可，製造、
    販賣或運輸鋼筆槍、瓦斯槍、麻醉槍、獵槍、空氣槍或第4
    條第1項第1款所定其他可發射金屬或子彈具有殺傷力之各式
    槍砲者，處無期徒刑或5年以上有期徒刑，併科新臺幣1,000
    萬元以下罰金。」、「未經許可，持有、寄藏或意圖販賣而
    陳列第1項所列槍枝者，處3年以上10年以下有期徒刑，併科
    新臺幣700萬元以下罰金。」，惟前揭規定業於109年6月10
    日修正公布，並於109年6月12日生效施行，修正後之槍砲彈
    藥刀械管制條例第7條第1項、第4項規定為：「未經許可，
    製造、販賣或運輸制式或非制式火砲、肩射武器、機關槍、
    衝鋒槍、卡柄槍、自動步槍、普通步槍、馬槍、手槍或各類
    砲彈、炸彈、爆裂物者，處無期徒刑或7年以上有期徒刑，
    併科新臺幣3,000萬元以下罰金。」、「未經許可，持有、
    寄藏或意圖販賣而陳列第1項所列槍砲、彈藥者，處5年以上
    有期徒刑，併科新臺幣1,000萬元以下罰金。」，經比較新
    舊法之規定，新法除將持有非制式手槍之行為納入槍砲彈藥
    刀械管制條例第7條第4項規範外，刑度提高為有期徒刑5年
    以上，並將併科罰金之金額由700萬元提高為1,000萬元，是
    比較新、舊法之結果，自以被告行為時即修正前之槍砲彈藥
    刀械管制條例第8條第4項規定較有利於被告。另按毒品危害
    防制條例於被告本案行為後之109年1月15日修正公布，並於
    109年7月15日施行，修正前毒品危害防制條例第4條第1項、
    第2項及第17條第2項規定：「製造、運輸、販賣第一級毒品
    者，處死刑或無期徒刑；處無期徒刑者，得併科新臺幣2,00
    0萬元以下罰金。」、「製造、運輸、販賣第二級毒品者，
    處無期徒刑或7年以上有期徒刑，得併科新臺幣1,000萬元以
    下罰金。」、「犯第4條至第8條之罪於偵查及審判中均自白
    者，減輕其刑。」；修正後毒品危害防制條例第4條第1項、
    第2項及第17條第2項規定：「製造、運輸、販賣第一級毒品
    者，處死刑或無期徒刑；處無期徒刑者，得併科新臺幣3,00
    0萬元以下罰金。」、「製造、運輸、販賣第二級毒品者，
    處無期徒刑或10年以上有期徒刑，得併科新臺幣1,500萬元
    以下罰金。」、「犯第4條至第8條之罪於偵查及歷次審判中
    均自白者，減輕其刑。」，經比較新舊法規定，修正後之毒
    品危害防制條例並未較有利於行為人，應適用被告行為時之
    法律即修正前毒品危害防制條例之規定，合先敘明。　　
 ㈡ 罪名
　⒈核被告事實欄一所為，係犯修正前槍砲彈藥刀械管制條例第8
    條第4項之未經許可持有可發射子彈具殺傷力之改造槍枝、
    同條例第12條第4項之未經許可持有子彈罪。
　⒉核被告事實欄㈠如附表二編號⒈至⒋、⒍至⒏所為，均係犯修正
    前毒品危害防制條例第4條第2項之販賣第二級毒品罪。
　⒊核被告事實欄㈡如附表二編號⒌、⒐所為，均係犯修正前毒品
    危害防制條例第4條第1項之販賣第一級毒品罪。
　⒋承⒈，檢察官雖僅就被告持有之其中3顆子彈起訴，就被告持
    有之另2顆子彈則未起訴，惟此未起訴部分，與已起訴部分
    有實質上一罪關係，為起訴效力所及，應併予審判。
　⒌被告於事實欄㈡如附表二編號⒌所示之時、地，以新臺幣（下
    同）1萬1,500元，販賣「海洛因」3.6公克給游輝謙等情，
    為被告於警詢、偵訊時供陳明確（見108年度偵字第34345號
    卷第53、226頁），並與證人游輝謙於偵訊時所證一致（108
    年度他字第6285號卷第333頁），然起訴書「附表」編號5所
    示「毒品種類與數量、價金」欄卻載「『甲基安非他命』3.6
    公克、1萬1,500元」，與起訴書「附表」編號9所示「毒品
    種類與數量、價金」欄載「『海洛因』3.6公克、1萬1,500元
    」，除毒品種類有異外，其餘數量、價格完全相同，再對照
    起訴書「附表」編號1至4、6至8所示「毒品種類與數量、價
    金」中甲基安非他命之重量、價金，則該起訴書「附表」編
    號5所示「毒品種類與數量、價金」欄所載「甲基安非他命
    」3.6公克之價金顯然過高，而應為「海洛因」之價金，復
    對照前揭被告於警詢、偵訊之自白及證人游輝謙於偵訊時之
    證述，此部分應為顯然之誤載，且經檢察官以109年度蒞字
    第19291號補充理由書就起訴書「附表」編號5所示「毒品種
    類與數量、價金」欄之「『甲基安非他命』3.6公克、1萬1,50
    0元」，更正為「『海洛因』3.6公克、1萬1,500元」，本院復
    當庭告知被告關於檢察官補充理由書更正之旨（見訴緝字卷
    第252、275頁），而就被告此部分之犯罪嫌疑及所犯罪名之
    構成要件，為實質之調查，並賦予被告辯解之機會，無礙被
    告防禦權之行使，且檢察官起訴法條本為修正前毒品危害防
    制條例第4條第1項之販賣第一級毒品罪（見起訴書第4頁）
    ，此部分仍無違誤，故此部分並無變更起訴法條之問題，附
    此敘明。
 ㈢ 罪數
　⒈槍砲彈藥刀械管制條例所稱非法持有槍彈罪屬行為繼續之繼
    續犯，非狀態之繼續持有自最初著手至查獲為止，犯罪行為
    均在繼續犯，非狀態之繼續中（最高法院109年度臺上字第1
    024號判決意旨參照），查被告自108年間某日起至同年12月
    5日上午9時33分許遭警查獲本案槍彈之行為，均係其持有行
    為之繼續，應論以繼續犯之一罪。被告同時非法持有具有殺
    傷力之子彈5顆，應僅成立單純一非法持有子彈罪，而不以
    其所持有之子彈數量而成立數罪；另被告以一行為觸犯非法
    持有可發射子彈具殺傷力之改造槍枝及非法持有子彈2罪名
    ，為想像競合犯，應依刑法第55條規定，從一重之修正前未
    經許可持有具殺傷力之改造槍枝罪論處。
　⒉被告因販賣第一、二級毒品而分別持有第一級毒品純質淨重1
    0公克以上及第二級毒品純質淨重20公克以上之低度行為，
    各為被告販賣第一級毒品及第二級毒品之高度行為所吸收，
    均不另論罪。
　⒊被告所為未經許可持有可發射子彈具殺傷力之改造槍枝、如
    附表二編號⒈至⒋、⒍至⒏所示之販賣第二級毒品、如附表二編
    號⒌、⒐所示之販賣第一級毒品等罪，犯意各別，行為互殊，
    應分論併罰。
 ㈣ 減刑　　
  ⒈刑法第62條規定，對於未發覺之罪自首而受裁判者，減輕其
　  刑。但有特別規定者，依其規定。槍砲彈藥刀械管制條例第
    18條第1項前段規定，犯本條例之罪自首，並報繳其持有之
    全部槍砲、彈藥、刀械者，減輕或免除其刑。槍砲彈藥刀械
    管制條例既為刑法之特別法，該條例第18條第1項前段規定
    ，即為刑法第62條但書所示之特別規定，應優先適用。經查
    ，警方前往查緝前雖有情資稱被告於通緝中持有李世仁所交
    付之槍枝，然並無確切根據合理懷疑被告非法持有槍彈，而
    於108年12月5日持本院所核發之搜索票搜索被告如附表一所
    示之住處時，被告於警方未發覺前主動告知其有向另名身分
    不詳之人所購得而為其持有之槍彈，並願交付警方等情，為
    被告於警詢時供述甚詳（見108年度偵字第34059卷第99頁）
    ，並經證人即查獲之警員彭振杰於本院審理時證述明確（見
    訴字卷第157至161頁），被告所為符合刑法第62條但書要件
    ，且報繳其所持有之槍彈，則其所犯非法持有可發射子彈具
    殺傷力之改造槍枝及子彈等罪，應依槍砲彈藥刀械管制條例
    第18條第1項前段規定減輕其刑。惟審酌被告係於為警方持
    票搜索後，自知法網難逃，始主動交出前揭槍彈，究非於警
    員到場前繳出本案槍彈，故本院認尚不宜免除其刑，爰依槍
    砲彈藥刀械管制條例第18條第1項前段規定減輕其刑。至被
    告供述其上開槍彈來源為另案被告林茂盛之部分，業經檢察
    官以109年度偵字第20654號為不起訴處分確定，故本案被告
    尚無符合槍砲彈藥刀械管制條例第18條第4項之減免其刑事
    由，附此敘明。
  ⒉被告於偵訊及本院審理時就其如附表二編號⒈至⒋、⒍至⒏所示
    販賣第二級毒品及附表二編號⒌、⒐所示販賣第一級毒品等犯
    行，皆自白犯行，均應依修正前之毒品危害防制條例第17條
    第2項規定減輕其刑。
　⒊犯罪之情狀顯可憫恕，認科以最低刑度仍嫌過重者，得酌量
    減輕其刑，刑法第59條定有明文，所謂顯可憫恕，係指被告
    之犯行有情輕法重之情，客觀上足以引起一般人同情，處以
    法定最低刑度仍失之過苛，尚堪憫恕之情形而言；再者，販
    賣毒品之人，其原因動機不一，犯罪情節未必盡同，或有大
    盤毒梟者，亦有中、小盤之分，其販賣行為所造成危害社會
    之程度自屬有異，法律科處此類犯罪，所設之法定最低本刑
    卻相同，不可謂不重。自應依客觀之犯行與主觀之惡性二者
    加以考量其情狀，是否有可資憫恕之處，適用刑法第59條之
    規定酌量減輕其刑，期使個案裁判之量刑，能斟酌至當，符
    合比例原則，又適用刑法第59條酌量減輕其刑時，並不排除
    同法第57條所列舉10款事由之審酌。查被告如附表二編號⒋
    、⒍至⒏所示販賣第二級毒品、附表二編號⒌、⒐所示販賣第一
    級毒品之對象特定，單次販賣甲基安非他命、海洛因之數量
    非鉅，且販賣毒品獲利非豐（均賺取施用一次之量差），與
    大量出售甲基安非他命、海洛因以賺取巨額價差者，尚屬有
    別，縱如附表二編號⒋、⒍至⒏、附表二編號⒌、⒐所示之犯行
    ，依修正前毒品危害防制條例第17條第2項規定減輕其刑，
    仍為應處以最輕本刑3年6月、15年以上有期徒刑之罪，均仍
    有情輕法重之可堪憫恕之處，爰就被告如附表二編號⒋、⒍至
    ⒏所示各次販賣第二級毒品犯行、附表二編號⒌、⒐所示各次
    販賣第一級毒品之犯行，皆依刑法第59條之規定酌減其刑。
    至如附表二編號⒈至⒊所示販賣第二級毒品之犯行，所犯販賣
    之甲基安非他命之數量分別高達17.5公克、35公克、35公克
    ，數量非少，且既已有上開減刑事由之適用，則減刑後之最
    低度刑依一般社會通念，尚難認有何情輕法重之情形，核無
    刑法第59條規定之適用，併此敘明。
 ㈤ 量刑
　  爰審酌被告明知具殺傷力之改造槍枝及子彈係具有高度危險
    性之管制物品，使用時動輒造成死傷，猶非法持有上揭違禁
    物，對社會之秩序及安寧勢將產生不安；又明知甲基安非他
    命、海洛因係禁止販賣之毒品，竟為牟個人私利，無視政府
    制定毒品危害防制條例杜絕毒品犯罪之禁令，基於營利意圖
    而販賣第一、二級毒品，所為足以擴散毒品並增加施用毒品
    人口，戕害購毒者之身心健康，復對社會治安造成潛在之危
    險，其事實欄一、二所為均應予非難；惟念其犯後坦承犯行
    ，已有悔意，兼衡其犯罪之動機、目的、手段、持有本案槍
    彈之數量、時間長短、販賣第一、二級毒品之數量、高職肄
    業之智識程度、無業、勉持之家庭經濟狀況等一切情狀，分
    別量處如主文所示之刑，並就非法持有可發射子彈具殺傷力
    之改造槍枝罪所併科罰金部分諭知易服勞役之折算標準，且
    就本案各罪定應執行之刑。
三、沒收
 ㈠ 扣案如附表一所示之改造槍枝1枝，經鑑定具有殺傷力有前
　  揭鑑定書在卷可查，係違禁物，應依刑法第38條第1項規定
    宣告沒收。至於非制式子彈5顆，經鑑定原亦具有殺傷力，
    惟因鑑定試射擊發而喪失子彈之作用及性質，不再具有殺傷
    力，與不具有殺傷力之子彈4顆，均非違禁物，故不宣告沒
    收。
 ㈡ 扣案如附表三編號⒈、⒉所示之物，經鑑定分別為第二級毒
　  品甲基安非他命、第一級毒品海洛因等節，有附表三「鑑定
    報告」欄所示之鑑定書附卷可參，應分別於扣案日前最末次
    即附表二編號⒏、⒐所示之販賣第二級毒品、第一級毒品犯行
    之罪刑項下，依毒品危害防制條例第18條第1項前段之規定
    宣告沒收銷燬。另盛裝該等毒品之包裝袋，因難以將袋內毒
    品完全析離，均應併同沒收銷燬。至毒品因檢驗而耗損部分
    ，既已滅失，無庸再諭知沒收銷燬。
 ㈢ 扣案如附表四編號⒌所示之帳冊1本係供被告記載附表二所
　  示之各次毒品交易紀錄、附表四編號⒈所示之門號000000000
    0號行動電話1支為供其聯絡附表二編號⒊、⒏、⒐所示之毒品
    交易所用、附表四編號⒉所示之門號0000000000號行動電話1
    支（含該門號SIM卡1張）為供其聯絡附表二編號⒈、⒉、⒋至⒎
    所示之毒品交易所用，均應依毒品危害防制條例第19條第1
    項規定，分別於被告所犯如附表二所示之販賣第一、二級毒
    品罪刑項下宣告沒收。
 ㈣ 扣案如附表四編號⒊、⒋所示之磅秤3臺及分裝袋2包，分別
　  用於秤量毒品重量，包裹毒品便於攜帶，均為被告所有，且
    供如附表二所示犯罪預備之物，為被告於本院審理時陳述在
    卷（見訴緝字卷第263頁），均應依刑法第38條第2項規定，
    於被告所犯如附表二所示販賣第一、二級毒品罪刑項下宣告
    沒收。
 ㈤ 被告事實欄二所犯罪刑項下諭知沒收如附表四之物，沒收客
    體相同，僅執行其一，無從重複執行，併此敘明。
 ㈥ 被告如附表二編號⒈至⒐販賣毒品所得，分別如附表二編號
    ⒈至⒐之「毒品種類與數量、價金」欄所示，證人黃錦萊於警
    詢及偵訊時、證人游輝謙於偵訊時，雖均一度證稱已交付價
    金給被告，然被告於本院準備程序及審理時均供稱尚未收取
    該等價金等情（見訴緝字卷第253至254頁），證人游輝謙於
    本院審理時亦改稱未交付價金給被告等情（見訴緝字卷第19
    1至196頁），無其他證據足認被告確有收訖，則被告本案犯
    罪所得，均無從宣告沒收。 
 ㈦ 至於其他扣案之門號0000000000號行動電話1支（含該門號S
　  IM卡1張）、現金22萬3,000元、未拆封針筒5支，均無證據
    認定與被告本案犯罪相關，均不宣告沒收。
據上論斷，應依刑事訴訟法第299條第1項前段，判決如主文。
本案經檢察官林秉賢提起公訴，檢察官蔡宜均到庭執行職務。
中    華    民    國   111    年    3     月    22    日
                  刑事第五庭  審判長法  官  呂世文
                                    法  官  李敬之
                                    法  官  陳郁融 
以上正本證明與原本無異。
如不服本判決應於收受判決後20日內向本院提出上訴書狀，並應
敘述具體理由。其未敘述上訴理由者，應於上訴期間屆滿後20日
內向本院補提理由書(均須按他造當事人之人數附繕本)「切勿逕
送上級法院」。 
      　　　　　　　　　　　　　　　書記官　許哲維
中　　華　　民　　國　　111 　年　　3 　　月　　22　　日
附表一：
時間 地點 槍枝、子彈種類與數量 宣告之罪刑及沒收 民國108年間某日 桃園市○○區○○○○街00號2樓住處 可發射子彈具有殺傷力之改造槍枝1枝（槍枝管制編號：0000000000）及具有殺傷力之子彈5顆（原同時取得另4顆子彈，惟該4顆子彈經鑑定無殺傷力） 陳鵬翔犯非法持有可發射子彈具殺傷力之改造槍枝罪，處有期徒刑壹年捌月，併科罰金新臺幣貳萬元，如易服勞役，以新臺幣壹仟元折算壹日。扣案改造槍枝壹枝（槍枝管制編號：0000000000）沒收。 
附表二：
編號 時間、地點 聯繫方式 毒品種類與數量、價金（新臺幣） 購毒者 宣告之罪刑及沒收 ⒈ 民國108年8月21日晚間9時17分後不久/桃園市○○區○○○○街00號附近某地（下稱被告住處附近某地） 被告以門號0000000000號行動電話與購毒者黃錦萊所持門號0000000000號行動電話聯繫 甲基安非他命17.5公克、1萬3,000元 黃錦萊 陳鵬翔犯販賣第二級毒品罪，處有期徒刑肆年。扣案如附表四編號⒉至⒌所示之物均沒收。 ⒉ 108年8月23日晚間11時7分許/被告住處附近某地 同附表二編號⒈「聯繫方式」 甲基安非他命35公克、2萬5,000元 黃錦萊 陳鵬翔犯販賣第二級毒品罪，處有期徒刑肆年陸月。扣案如附表四編號⒉至⒌所示之物均沒收。 ⒊ 108年11月7日晚間9時19分許/被告住處附近某地 被告以門號0000000000號行動電話與購毒者黃錦萊所持門號0000000000號行動電話聯繫 甲基安非他命35公克、2萬6,000元 黃錦萊 陳鵬翔犯販賣第二級毒品罪，處有期徒刑肆年陸月。扣案如附表四編號⒈、⒊至⒌所示之物均沒收。 ⒋ 108年8月22日下午2時24分許/被告住處附近某地 被告以門號0000000000號行動電話與購毒者游輝謙所持門號0000000000號行動電話聯繫 甲基安非他命1公克、1,500元 游輝謙 陳鵬翔犯販賣第二級毒品罪，處有期徒刑壹年拾月。扣案如附表四編號⒉至⒌所示之物均沒收。 ⒌ 108年9月3日晚間9時5分許/桃園市○○區○○○○街00號2樓（下稱被告住處） 同附表二編號⒋「聯繫方式」 海洛因（起訴書誤載為甲基安非他命，經檢察官以補充理由書更正）3.6公克、1萬1,500元 游輝謙 陳鵬翔犯販賣第一級毒品罪，處有期徒刑柒年捌月。扣案如附表四編號⒉至⒌所示之物均沒收。 ⒍ 107年9月27日下午6時35分許/被告住處 同附表二編號⒋「聯繫方式」 甲基安非他命1公克、1,500元 游輝謙 陳鵬翔犯販賣第二級毒品罪，處有期徒刑壹年拾月。扣案如附表四編號⒉至⒌所示之物均沒收。 ⒎ 108年10月1日下午5時30分許/被告住處 同附表二編號⒋「聯繫方式」 甲基安非他命1公克、1,500元 游輝謙 陳鵬翔犯販賣第二級毒品罪，處有期徒刑壹年拾月。扣案如附表四編號⒉至⒌所示之物均沒收。 ⒏ 108年11月15日下午5時35分許/被告住處 被告以門號0000000000號行動電話與購毒者游輝謙所持門號0000000000號行動電話聯繫 甲基安非他命1公克、1,500元 游輝謙 陳鵬翔犯販賣第二級毒品罪，處有期徒刑壹年拾月。扣案如附表三編號⒈所示之物沒收銷燬。扣案如附表四編號⒈、⒊至⒌所示之物均沒收。 ⒐ 108年11月18日下午5時16分許/被告住處 同附表二編號⒏「聯繫方式」 海洛因3.6公克、1萬1,500元 游輝謙 陳鵬翔犯販賣第一級毒品罪，處有期徒刑柒年捌月。扣案如附表三編號⒉所示之物沒收銷燬。扣案如附表四編號⒈、⒊至⒌所示之物均沒收。 
附表三：沒收銷燬之物
編號 扣案物 數量、內容 鑑定報告 ⒈ 甲基安非他命19包 一、鑑驗結果： 　㈠編號1至14、18：白色透明結晶塊15袋。實稱毛重681.7公克（含28袋20標籤），淨重656.919公克，取樣0.0003公克，餘重656.9187公克。 　㈡編號15：淡黃色透明結晶1袋。實稱毛重1.506公克（含1袋1標籤），淨重1.099公克，取樣0.0002公克，餘重1.0988公克。 　㈢編號16、17：白色結晶塊袋。實稱毛重12.5930公克（含2袋2標籤），淨重11.464公克，取樣0.0002公克，餘重11,4638公克。 　㈣編號19：白色透明細結晶1袋。實稱毛重0.554公克（含1袋1標籤），淨重0.147公克，取樣0.0002公克，餘重0.1468公克。 　㈤編號1至19：均檢出Methamphetamine成分。 二、送鑑證物：現場編號01，疑似甲基安非他命19包，包裝上已編號1至19，不再另予以編號。 三、編號編號1至14、16至19：經檢梘均為白色晶體，外觀型態均相似。 　㈠拉曼光譜分析法：均呈第二級毒品“甲基安非他命”(Methamphetamine)陽性反應。 　㈡氣相層析/質譜分析法及核磁共振分析法： 　⒈驗前總毛重695.19公克(包裝總重約38.34公克），驗前總淨重約656.85公克。 　⒉隨機抽取編號5鑑定： 　⑴淨重33.95公克，取0.07公克鑑定用罄，餘33.88公克。 　⑵檢出第二級毒品“甲基安非他命”(Methamphetamine)成分。 　⑶純度約99％。   ㈢依據抽測純度值，推估邊號1至14、16至19均含甲基安非他命之驗前總純質淨重650.28公克。 四、編號15：經檢視為淡黃色晶體。 　㈠驗前毛重2.02公克(包裝重0.94公克），驗前淨重1.08公克。 　㈡取0.10公克鑑定用罄，餘0.98公克。 　㈢檢出第二級毒品“甲基安非他命”(Methamphetamine)成分。 　㈣另檢出非毒品成分：Dimethyl sulfone。 　㈤測得甲基安非他命純度約74％，驗前純質淨重約0.79公克。 交通部民用航空局航空醫務中心毒品108年12月6日航藥鑑字第0000000號鑑定書、內政部警政署刑事警察局109年2月7日刑鑑字第1088026165號鑑定書。 ⒉ 海洛因18包 一、鑑驗結果：　 　㈠編號A1、A14至A17：淡黃色粉末6袋。實稱毛重238.0公克（含9袋6標籤），淨重227.544公克，取樣0.0016公克，餘重227.5424公克。 　㈡編號A2：米白色粉塊2袋。實稱毛重43.418公克（含2袋1標籤），淨重41.806公克，取樣0.0023公克，餘重41.8037公克。 　㈢編號A3、A4、A6至A13、A18：混有淡黃色粉塊之淡黃色粉末11袋。實稱毛重46.46公克（含21袋11標籤），淨重39.592公克，取樣0.0017公克，餘重39.5903公克 　㈣編號A1至A18：均檢出Heroin、6-Monoacetylmorphine及Acetylcodeine成分。 二、送驗粉塊狀檢品18包經檢驗均含第一級笫6項毒品海洛因成分，合計淨重308.99公克（驗餘淨重308.95公克，空包裝總重18.15公克），純度55.39％，純質淨重171.15公克。 交通部民用航空局航空醫務中心毒品108年12月6日航藥鑑字第0000000號鑑定書、法務部調查局濫用藥物實驗室109年1月10日調科壹字第10923000230號鑑定書。 
附表四：沒收之物
編號 扣案物 沒收原因 ⒈ 門號0000000000號行動電話1支 ⑴廠牌：IPHONE（白色） 　IMEI：000000000000000 ⑵供附表二編號⒊、⒏、⒐犯罪所用之物。 ⒉ 門號0000000000號行動電話1支（含該門號SIM卡1張） ⑴廠牌：華為（黑色） 　IMEI：0000000000000000、000000000000000 ⑵供附表二編號⒈、⒉、⒋至⒎犯罪所用之物。 ⒊ 磅秤3臺 供附表二預備犯罪所用之物。 ⒋ 分裝袋2包 供附表二預備犯罪所用之物。 ⒌ 帳冊1本 供附表二犯罪所用之物。 
修正前槍砲彈藥刀械管制條例第8條
未經許可，製造、販賣或運輸鋼筆槍、瓦斯槍、麻醉槍、獵槍、
空氣槍或第四條第一項第一款所定其他可發射金屬或子彈具有殺
傷力之各式槍砲者，處無期徒刑或五年以上有期徒刑，併科新臺
幣一千萬元以下罰金。
未經許可，轉讓、出租或出借前項所列槍枝者，處五年以上有期
徒刑，併科新臺幣一千萬元以下罰金。
意圖供自己或他人犯罪之用，而犯前二項之罪者，處無期徒刑或
七年以上有期徒刑，併科新臺幣一千萬元以下罰金。
未經許可，持有、寄藏或意圖販賣而陳列第一項所列槍枝者，處
三年以上十年以下有期徒刑，併科新臺幣七百萬元以下罰金。
第一項至第三項之未遂犯罰之。
犯第一項、第二項或第四項有關空氣槍之罪，其情節輕微者，得
減輕其刑。
槍砲彈藥刀械管制條例第12條
未經許可，製造、販賣或運輸子彈者，處一年以上七年以下有期
徒刑，併科新臺幣五百萬元以下罰金。
未經許可，轉讓、出租或出借子彈者，處六月以上五年以下有期
徒刑，併科新臺幣三百萬元以下罰金。
意圖供自己或他人犯罪之用，而犯前二項之罪者，處三年以上十
年以下有期徒刑，併科新臺幣七百萬元以下罰金。
未經許可，持有、寄藏或意圖販賣而陳列子彈者，處五年以下有
期徒刑，併科新臺幣三百萬元以下罰金。
第一項至第三項之未遂犯罰之。
修正前毒品危害防制條例第4條
製造、運輸、販賣第一級毒品者，處死刑或無期徒刑；處無期徒
刑者，得併科新臺幣二千萬元以下罰金。
製造、運輸、販賣第二級毒品者，處無期徒刑或七年以上有期徒
刑，得併科新臺幣一千萬元以下罰金。
製造、運輸、販賣第三級毒品者，處七年以上有期徒刑，得併科
新臺幣七百萬元以下罰金。
製造、運輸、販賣第四級毒品者，處五年以上十二年以下有期徒
刑，得併科新臺幣三百萬元以下罰金。
製造、運輸、販賣專供製造或施用毒品之器具者，處一年以上七
年以下有期徒刑，得併科新臺幣一百萬元以下罰金。
前五項之未遂犯罰之。
修正前毒品危害防制條例第17條
犯第四條至第八條、第十條或第十一條之罪，供出毒品來源，因
而查獲其他正犯或共犯者，減輕或免除其刑。
犯第四條至第八條之罪於偵查及審判中均自白者，減輕其刑。